# 请教陈老师结构化主体是否纳入合并

提问人：江江 3 石石 时间：2021-07-15 12:33:09
甲公司、乙公司和丙公司共同成立A合伙企业，丙公司为普通合伙人占有份额为1%，甲公司作为有限合伙人占有份额44%，乙公司为有限合伙人占有份额55%。A合伙人企业为结构化主体已经明确了资金要投向于甲公司的子公司B。根据A合伙企业的收益分配原则，首先向所有合伙人按照出资比例收回本金，收回本金之后按照6%的收益率按照出资比例向所有合伙人分配。亏损承担普通合伙人无限责任，有限合伙人以出资额为限。
咨询问题：甲公司是否需要合并结构结构化主体A？
观点一：合伙人企业成立的目的就是投向甲公司之子公司，而甲公司能够控制子公司B，能够影响子公司的经营活动，进而影响合伙人企业，符合控制的定义。应当将合伙人企业纳入合并范围，同时其他合伙人出资作为负债。
观点二：虽然甲公司能够通过对子公司B的控制地位，间接影响合伙企业。但是根据收益分配规则，甲公司没有享有绝大多数可变回报，只有44%。所以甲公司不应当合并合伙企业。
请教陈老师，甲公司是否需要合并合伙企业？

回答人：chenyiwei
应采用观点一。主要考虑：
1 、合伙人企业成立的目的就是投向甲公司之子公司，而甲公司能够控制子公司B，能够影响子公司的经营活动，相应影响合伙企业的可变回报。
2 、甲从中获得的利益更主要的是子公司B获得了融资，相关协同效应是甲独享的经济利益，这一点比甲从合伙企业间接获得的利益更加重大。在计算可变回报的量级和可变性时，协同效应的影响也应一并纳入考虑。